---
title: "GlaucomaMVF"
author: "Тураев Тимур"
date: "17 января 2015 г."
output:
  html_document:
    fig_caption: yes
    fig_height: 15
    fig_width: 15
    highlight: tango
    self_contained: no
    theme: spacelab
---

```{r echo=FALSE}
library("e1071")
library("lattice")
```

Читаем данные:
```{r}
df <- read.table("data/GlaucomaMVF.txt", header=TRUE)
```

Запишем для краткости функцию, которой мы будем тестировать разные ядра:
```{r}
test.kernel <- function(f) {
  print(f)
  print(table(actual = df$Class, predicted = predict(f$best.model)))
  xyplot(f$performances[,"error"] ~ log2(f$performances[,"cost"]), type="b")
  f
}
```

### Linear kernel
```{r}
test.kernel(tune.svm(Class ~ ., data = df, type = "C-classification", tunecontrol = tune.control(cross = 10),
                     kernel="linear", cost=2^(-5:5)))
```
Видно, что ошибка маленькая, данные хорошо (линейно) разделимы, и это самое линейное ядро дало очень хороший результат.

### Polynomial kernel
```{r}
f <- test.kernel(tune.svm(Class ~ ., data = df, type = "C-classification", tunecontrol = tune.control(cross = 10),
                          kernel="polynomial", cost=2^(-5:10), degree=(1:5)))
xyplot(f$performances[,"error"] ~ log2(f$performances[,"cost"]), type="b",
       groups=f$performances[, "degree"] , auto.key=list(title="degree", corner=c(0.95,1)))
```
Опять же видна линейная разделимость данных: лучше всего подходит полином первой степени. Причем следующими будут полиномы нечетной степени, а затем четной...

### Radial kernel
```{r}
f <- test.kernel(tune.svm(Class ~ ., data = df, type = "C-classification", tunecontrol = tune.control(cross = 10),
                          kernel="radial", cost=2^(-3:6), gamma=2^(-8:-2)))
xyplot(f$performances[,"error"] ~ log2(f$performances[,"cost"]), type="b",
       groups=f$performances[, "gamma"] , auto.key=list(title="gamma", corner=c(0.95,1)))
```
При больших гамма получаем оверфиттинг. Чем меньше, тем лучше, причем штраф нужен больший.

Таким образом видно, что данные очень хорошие, что подтверждается тем, чтовсе ядра хорошо разделяют данные.