---
title: "Бетон"
author: "Тураев Тимур"
date: "16 декабря 2014 г."
output:
  html_document:
    fig_caption: yes
    fig_height: 15
    fig_width: 15
    highlight: tango
    self_contained: no
    theme: spacelab
---
```{r echo=FALSE}
library(knitr)
library(lattice)
library(MASS)
library(e1071)
library(corrplot)
library(latticeExtra)
```

Загружаем и переименую нашу Y в POWER (это немного сократит ее длину на графиках) - а POWER это что-то типа прочности на сжатие в мегапаскалях, видимо основная характеристика бетона.
```{r}
data.concrete <- read.csv("data/concrete.csv", comment.char = '#')
names(data.concrete)[names(data.concrete) == 'ConcreteCompressiveStrength'] <- 'POWER'
summary(data.concrete)
marginal.plot(data.concrete)
```

Scatter plot:
```{r}
splom(~data.concrete, data=data.concrete,
      upper.panel=function(x, y, ...) { panel.xyplot(x, y, ...); panel.loess(x, y, ..., col='red') },
      lower.panel=function(x, y, ...) { },
      pscale=0, varname.cex=1.4, par.settings=simpleTheme(pch=17, cex=0.2))
```

Зависимости:
```{r}
corrplot.mixed(cor(data.concrete), tl.cex=1.5)
```


Сначала пристально посмотрим на то, что нам пришло.

Видна прямая линейная зависимость между ПОВЕР и собственно цементом. Кроме этого еще с суперпластификатором (представляет собой нафталинформальдегидный суперпластификатор для бетонов и строительных растворов :) короче, уплотнитель).

Также, видно, что Fine Aggregate и Coarse Aggregate после какого-то значения перестают оказывать влияние.
Зависимость от воды и возраста бетона не так просты, мне кажется это от неравномерности данных: в левой и правой части графика по воде почти нет значений, а в центре много: может поэтому она так сильно вниз улетела где-то посередине. А график возраста очень "дискретен". И если присмотреться, кажется, что его значения распределены как-то неравномерно... Но к этому мы еще вернемся.

Кроме этого, по коррплоту видно, что довольно много зависимых друг от друга параметров.

Поперебирав параметры (я на этом не хочу заострять внимание, с этим мы потренировались на первых двух домашках), я получил следующее, вроде самая лучшая модель, если не издеваться над параметрами:
```{r}
fit1 <- lm(POWER ~ Age + Cement + Water*Superplasticizer + BlastFurnaceSlag + FlyAsh, data.concrete)
summary(fit1)
```

Коэффициенты у параметров очень маленькие, если сравнивать с Intercept модели, но все p-value очень небольшие: все они хорошо влияют.

На скаттере можно видеть что Age распределен как-то неравномерно, похоже что он нелинеен: что если его прологарифмировать?

```{r}
fit2 <- lm(POWER ~ log(Age) + Cement + Water*Superplasticizer + BlastFurnaceSlag + FlyAsh, data.concrete)
summary(fit2)
```

Все улучшилось, ожидаемо.

Далее, посмотрим (как написано в задании) поближе на зависимость POWER от воды и возраста: какие-то графики на скаттере получились сильно изломленные, возможно это кандидаты на фактор:
```{r}
f <- function(p) {
  xyplot(POWER ~ p, data.concrete, panel = function(...) { panel.xyplot(...); panel.loess(..., col='red') });
}
plot(f(data.concrete$Water))
plot(f(data.concrete$Age))
```

Вода: судя по всему на нелинейность повлияли даннные: их слишком много на 230, но можно сделать фактором "воды меньше 200"
Возраст: тоже такой же фактор, возраст < 110.

Построим модель и выкинем некоторые ненужные параметры (сразу конечный результат):
```{r}
data.concrete$waterFactor <- data.concrete$Water < 220
data.concrete$ageFactor <- data.concrete$Age < 110
fit3 <- lm(POWER ~ ageFactor:log(Age) + waterFactor:Water + Water*Superplasticizer + Cement + BlastFurnaceSlag + FlyAsh, data.concrete)
summary(fit3)
# fit3 <- stepAIC(fit3)
```

Проверим все полученные модели:
```{r}
resplot = function(p) {
  xyplot(resid(p) ~ fitted(p), panel = function(...) { panel.xyplot(...);  panel.lmline(...); })
}
plot(c(fit1=resplot(fit1),
       fit2=resplot(fit2),
       fit3=resplot(fit3)))
cv <- function(data) { tune(lm, data$call$formula, data = data.concrete, tunecontrol = tune.control(sampling = "cross")) }
cv(fit1)
cv(fit2)
cv(fit3)
anova(fit1, fit2, fit3)
```

Хоть эта модель и лучше предыдущих, но все равно ошибка высока, если посмотреть на разброс значений POWER: от 2 до 80