---
title: "stepCV.R"
author: "Тураев Тимур"
date: "16 декабря 2014 г."
output:
  html_document:
    fig_caption: yes
    fig_height: 15
    fig_width: 15
    highlight: tango
    self_contained: no
    theme: spacelab
---
```{r}
library(e1071)
library(MASS)
```

Ниже идет небольшой ад: это просто код функции stepAIC. Пришлось хорошо в нем покопаться.
И я нашел, что функция, которая считает информационный критерий Акаике не размазана по коду, а прям называется extractAIC.
Она возвращает лист из двух значений: equivalent degrees of freedom и собственно сам критерий.

Все что я тут заменил: зареплейсил вызов extractAIC на мой мега-экстрактор, который берет из cv эти же значения, вроде работает...

Но я не понял, где именно находится код вывода модели на каждом шагу: там все еще участвует AIC (и сразу к нему три вопроса: как тебя удалить, АИК? 2) а влияешь ли ты еще на ход функции? 3) ладно, не удалить, то как хотя бы с тобой рядом напечататься?) и мне кажется у меня не получилось обмануть таким простым способом код :) 

Но так или иначе, повозился с исходным кодом некоторых функций в R...
```{r}
stepCV <- function (df, object, scope, scale = 0, direction = c("both", "backward", 
                                                           "forward"), trace = 1, keep = NULL, steps = 1000, use.start = FALSE, 
                   k = 2, ...) 
  {
  myMegaExtractor <- function(x, scale, k, ...) {
    t <- tune(lm, formula(x$terms), data = df)
    c(t$best.model$rank, t$best.performance)
  }
  mydeviance <- function(x, ...) {
    dev <- deviance(x)
    if (!is.null(dev)) 
      dev
    else myMegaExtractor(x, k = 0)[2L]
    }
  cut.string <- function(string) {
    if (length(string) > 1L) 
      string[-1L] <- paste("\n", string[-1L], sep = "")
    string
    }  
  re.arrange <- function(keep) {
    namr <- names(k1 <- keep[[1L]])
    namc <- names(keep)
    nc <- length(keep)
    nr <- length(k1)
    array(unlist(keep, recursive = FALSE), c(nr, nc), list(namr, 
                                                           namc))
    }
  step.results <- function(models, fit, object, usingCp = FALSE) {
    change <- sapply(models, "[[", "change")
    rd <- sapply(models, "[[", "deviance")
    dd <- c(NA, abs(diff(rd)))
    rdf <- sapply(models, "[[", "df.resid")
    ddf <- c(NA, abs(diff(rdf)))
    AIC <- sapply(models, "[[", "AIC")
    heading <- c("Stepwise Model Path \nAnalysis of Deviance Table", 
                 "\nInitial Model:", deparse(formula(object)), "\nFinal Model:", 
                 deparse(formula(fit)), "\n")
    aod <- if (usingCp) 
      data.frame(Step = change, Df = ddf, Deviance = dd, 
                 `Resid. Df` = rdf, `Resid. Dev` = rd, Cp = AIC, 
                 check.names = FALSE)
    else data.frame(Step = change, Df = ddf, Deviance = dd, 
                    `Resid. Df` = rdf, `Resid. Dev` = rd, AIC = AIC, 
                    check.names = FALSE)
    attr(aod, "heading") <- heading
    class(aod) <- c("Anova", "data.frame")
    fit$anova <- aod
    fit
    }
  Terms <- terms(object)
  object$formula <- Terms
  if (inherits(object, "lme")) 
    object$call$fixed <- Terms
  else if (inherits(object, "gls")) 
    object$call$model <- Terms
  else object$call$formula <- Terms
  if (use.start) 
    warning("'use.start' cannot be used with R's version of 'glm'")
  md <- missing(direction)
  direction <- match.arg(direction)
  backward <- direction == "both" | direction == "backward"
  forward <- direction == "both" | direction == "forward"
  if (missing(scope)) {
    fdrop <- numeric()
    fadd <- attr(Terms, "factors")
    if (md) 
      forward <- FALSE
    }
  else {
    if (is.list(scope)) {
      fdrop <- if (!is.null(fdrop <- scope$lower)) 
        attr(terms(update.formula(object, fdrop)), "factors")
      else numeric()
      fadd <- if (!is.null(fadd <- scope$upper)) 
        attr(terms(update.formula(object, fadd)), "factors")
      }
    else {
      fadd <- if (!is.null(fadd <- scope)) 
        attr(terms(update.formula(object, scope)), "factors")
      fdrop <- numeric()
      }
    }
  models <- vector("list", steps)
  if (!is.null(keep)) 
    keep.list <- vector("list", steps)
  n <- nobs(object, use.fallback = TRUE)
  fit <- object
  bAIC <- myMegaExtractor(fit, scale, k = k, ...)
  edf <- bAIC[1L]
  bAIC <- bAIC[2L]
  if (is.na(bAIC)) 
    stop("AIC is not defined for this model, so 'stepAIC' cannot proceed")
  if (bAIC == -Inf) 
    stop("AIC is -infinity for this model, so 'stepAIC' cannot proceed")
  nm <- 1
  Terms <- terms(fit)
  if (trace) {
    cat("Start:  Error estimation using 10-fold CV=", format(round(bAIC, 2)), "\n", cut.string(deparse(formula(fit))), 
        "\n\n", sep = "")
    utils::flush.console()
    }
  models[[nm]] <- list(deviance = mydeviance(fit), df.resid = n - 
                         edf, change = "", AIC = bAIC)
  if (!is.null(keep)) 
    keep.list[[nm]] <- keep(fit, bAIC)
  usingCp <- FALSE
  while (steps > 0) {
    steps <- steps - 1
    AIC <- bAIC
    ffac <- attr(Terms, "factors")
    if (!is.null(sp <- attr(Terms, "specials")) && !is.null(st <- sp$strata)) 
      ffac <- ffac[-st, ]
    scope <- factor.scope(ffac, list(add = fadd, drop = fdrop))
    aod <- NULL
    change <- NULL
    if (backward && length(scope$drop)) {
      aod <- dropterm(fit, scope$drop, scale = scale, 
                      trace = max(0, trace - 1), k = k, ...)
      rn <- row.names(aod)
      row.names(aod) <- c(rn[1L], paste("-", rn[-1L], 
                                        sep = " "))
      if (any(aod$Df == 0, na.rm = TRUE)) {
        zdf <- aod$Df == 0 & !is.na(aod$Df)
        nc <- match(c("Cp", "AIC"), names(aod))
        nc <- nc[!is.na(nc)][1L]
        ch <- abs(aod[zdf, nc] - aod[1, nc]) > 0.01
        if (any(is.finite(ch) & ch)) {
          warning("0 df terms are changing AIC")
          zdf <- zdf[!ch]
          }
        if (length(zdf) > 0L) 
          change <- rev(rownames(aod)[zdf])[1L]
        }
      }
    if (is.null(change)) {
      if (forward && length(scope$add)) {
        aodf <- addterm(fit, scope$add, scale = scale, 
                        trace = max(0, trace - 1), k = k, ...)
        rn <- row.names(aodf)
        row.names(aodf) <- c(rn[1L], paste("+", rn[-1L], 
                                           sep = " "))
        aod <- if (is.null(aod)) 
          aodf
        else rbind(aod, aodf[-1, , drop = FALSE])
        }
      attr(aod, "heading") <- NULL
      if (is.null(aod) || ncol(aod) == 0) 
        break
      nzdf <- if (!is.null(aod$Df)) 
        aod$Df != 0 | is.na(aod$Df)
      aod <- aod[nzdf, ]
      if (is.null(aod) || ncol(aod) == 0) 
        break
      nc <- match(c("Cp", "AIC"), names(aod))
      nc <- nc[!is.na(nc)][1L]
      o <- order(aod[, nc])
      if (trace) {
        print(aod[o, ])
        utils::flush.console()
        }
      if (o[1L] == 1) 
        break
      change <- rownames(aod)[o[1L]]
      }
    usingCp <- match("Cp", names(aod), 0) > 0
    fit <- update(fit, paste("~ .", change), evaluate = FALSE)
    fit <- eval.parent(fit)
    nnew <- nobs(fit, use.fallback = TRUE)
    if (all(is.finite(c(n, nnew))) && nnew != n) 
      stop("number of rows in use has changed: remove missing values?")
    Terms <- terms(fit)
    bAIC <- myMegaExtractor(fit, scale, k = k, ...)
    edf <- bAIC[1L]
    bAIC <- bAIC[2L]
    if (trace) {
      cat("\nStep:  Error estimation using 10-fold CV=", format(round(bAIC, 2)), "\n", 
          cut.string(deparse(formula(fit))), "\n\n", sep = "")
      utils::flush.console()
      }
    if (bAIC >= AIC + 1e-07) 
      break
    nm <- nm + 1
    models[[nm]] <- list(deviance = mydeviance(fit), df.resid = n - 
                           edf, change = change, AIC = bAIC)
    if (!is.null(keep)) 
      keep.list[[nm]] <- keep(fit, bAIC)
    }
  if (!is.null(keep)) 
    fit$keep <- re.arrange(keep.list[seq(nm)])
  step.results(models = models[seq(nm)], fit, object, usingCp)
  }
```

Пример:
```{r}
df <- mtcars
f <- mpg ~ .
l <- lm(f, df)
(l.aic <- stepAIC(l, trace = TRUE))
(l.cv <- stepCV(df, l, trace = TRUE))

```
Вроде бы после AIC и CV формулы получаются разными, что намекает, что может быть-таки удалось впихнуть туда CV...

Это просто как я искал нужные данные в tune:
```{r}
extractAIC(l)
(t.1 <- tune(lm, mpg ~ hp + qsec + am + wt, data = df))
(t.2 <- tune(lm, mpg ~ qsec + am + wt, data = df))
c(t.1$best.model$rank, t.1$best.performance)
c(t.2$best.model$rank, t.2$best.performance)
```

