---
title: "Task 2.1 (teengambling). Тураев Тимур."
output:
  html_document:
    self_contained: no
---
```{r, echo=FALSE}
library(lattice)
library(latticeExtra)
library(MASS)
```

Загружаем данные:
```{r}
df <- read.table("data/teengambling.txt")
df$sex <- factor(df$sex, labels = c("male", "female"))
contrasts(df$sex) <- contr.sum
```

Ну, посмотрим что нам пришло:
```{r}
l <- lm(gamble ~ ., data=df)
summary(l)
```

Хочется избавиться от незначимых status и verbal:
```{r}
stepAIC(l)
```

AIC удалил status, но не удалил признак verbal, однако видно, что удалив его, уменьшим значение критерия Акаике всего на несколько десятых долей. Проверим его незначимость в новой модели и выкинем:
```{r}
l <- update(l, . ~ . -status)
summary(l)
l <- update(l, . ~ . -verbal)
summary(l)
```

Видно сильно положительное значение у пола: а ввиду умного контраста можно сделать вывод, что мальчики играют чаще девочек. Также видно, что чем больше доход, тем больше трат на игру. Логично.

Посмотрим на взаимную связь:
```{r}
l.cross <- lm(gamble ~ sex * income, data=df)
summary(l.cross)
stepAIC(l.cross)
anova(l, l.cross)
```
Видно, что модель со взаимным влиянием предикторов лучше, и она показывает, что больше всего играют мальчики с высоким доходом.

---
Посмотрим теперь на такой график:
```{r}
marginal.plot(df, data=df, groups=sex)
```

Данные сильно неоднородны, поэтому имеет смысл рассмотреть данные отдельно по полам. Сначала мальчики:
```{r}
df.male <- subset(df, sex=="male")
df.male$sex <- NULL
l.male <- lm(gamble ~ ., data=df.male)
summary(l.male)
stepAIC(l.male)
l.male <- lm(gamble ~ income, data=df.male)
summary(l.male)
```
Все предикторы теперь значимы, Аик удалил статус, а verbal мы стерли сами, чтобы упростить модель, ибо он погоды не делает.
Но, так как данные по мальчикам сильно превалировали, общую картину показывали именно они, и в сечении ничего нового: без денег нет трат, плюс - чем больше денег, тем больше трат.

И вторая часть: девочки.
```{r}
df.female <- subset(df, sex=="female")
df.female$sex <- NULL
l.female <- lm(gamble ~ ., data=df.female)
summary(l.female)
stepAIC(l.female)
l.female <- update(l.female, . ~ . -verbal)
summary(l.female)
```

Давайте попробуем удалить ненужный статус:
```{r}
l.female.cut <- update(l.female, . ~ . -income)
summary(l.female.cut)
```

У девочек оказался значимым только статус: чем он выше, тем больше тратится денег на игру.