---
title: "Task 2.2 (universities). Тураев Тимур."
output:
  html_document:
    self_contained: no
---
```{r, echo=FALSE}
library(lattice)
library(latticeExtra)
library(MASS)
```

Загружаем данные, все как на паре:
```{r}
df <- read.csv2(file = "data/I.csv")
df <- subset(df, select = c(PPIND, AVRCOMB, NEW10, FULLTIME, IN_STATE, ROOM, ADD_FEE, PH_D, GRADUAT, SAL_FULL, NUM_FULL))
df$PPIND <- factor(df$PPIND, labels = c("Public", "Private"))
df <- na.exclude(df)
df.private <- subset(df, PPIND == "Private")
# df.private <- df.private[!rownames(df.private) %in% 129, ]
```

Строим регрессию, прологарифмировав денежные данные:
```{r}
l <- lm(NEW10 ~ AVRCOMB + FULLTIME + log(IN_STATE) + log(ROOM) + log(ADD_FEE) + log(SAL_FULL) + PH_D + GRADUAT + NUM_FULL, data = df.private)
summary(l)
```

С отличниками у меня интерпретация как-то стопортися, тут сложнее, чем с государственными. Тут отличники не такой уж и показательный фактор. Так или иначе, отличники там, где много очников, спасибо КО. Можно попробовать удалить, так же как на паре, этот предиктор.

```{r}
l <- lm(NEW10 ~ FULLTIME + log(IN_STATE) + log(ROOM) + log(ADD_FEE) + log(SAL_FULL) + PH_D + GRADUAT + NUM_FULL, data = df.private)
summary(l)
```

Тут не очень понятно: идти туда, где больше выпускаются, вроде логично, но идти туда где больше платить? Не знаю уж что за "частные" в Америке университеты, может логика там "чем дороже - тем лучше"?

Убираем незначимые признаки:
```{r}
l.aic <- stepAIC(l)
summary(l.aic)
```

И PH_D тоже:
```{r}
l.aic <- update(l.aic, . ~ . -PH_D)
summary(l.aic)
```

Попробуем выкинуть еще что-нибудь:
```{r}
l.aic.room <- update(l.aic, . ~ . -log(ROOM))
l.aic.add_fee <- update(l.aic, . ~ . -log(ADD_FEE))
l.aic.add_fee.room <- update(l.aic, . ~ . -log(ADD_FEE) -log(ROOM))
anova(l.aic, l.aic.room, l.aic.add_fee, l.aic.add_fee.room)
```

Больше ничего не выкинуть.
```{r}
l <- l.aic
summary(l)
```

Итоги: поступают там где больше выпускаются (то же, что и для государственных) и там где больше платить (логика непонятна, но может "раз нужно платить - то чего мелочиться")

------

Вторая часть задания: построить модель для всех университетов, используя эффекты взаимодействия с фактором PPIND. Строим и выкидываем незначимое.
```{r}
contrasts(df$PPIND) <- contr.sum
l <- lm(NEW10 ~ FULLTIME * PPIND + log(IN_STATE) * PPIND + log(ROOM) * PPIND + GRADUAT * PPIND, data = df)
summary(l)
l.aic <- stepAIC(l)
summary(l.aic)
```

Контрасты:
```{r}
contrasts(df$PPIND)
```

Поступать туда, откуда выпускаются - это мы видели
Связь платы за обучение и типа университета хорошо проглядывается: значение сильно отрицательное.
Закончить немного важнее в частных (видимо, чтобы деньги не пропали)
А сам тип университета, думаю, означает, что NEW10 идут в государственные университеты.

---
Дополнение
---

```{r}
xyplot(df$PPIND ~ df$NEW10, pch=19)
splom(df.private)
```

