---
title: "Task 2.2 (universities). Тураев Тимур."
output:
  html_document:
    self_contained: no
---
```{r, echo=FALSE}
library(lattice)
library(latticeExtra)
library(MASS)
```

Загружаем данные, все как на паре:
```{r}
df <- read.csv2(file = "data/I.csv")
df <- subset(df, select = c(PPIND, AVRCOMB, NEW10, FULLTIME, IN_STATE, ROOM, ADD_FEE, GRADUAT, SAL_FULL, NUM_FULL))
df$PPIND <- factor(df$PPIND, labels = c("Public", "Private"))
df <- na.exclude(df)
df.private <- subset(df, PPIND == "Private")
df.public <- subset(df, PPIND == "Public")
```

Строим регрессию, прологарифмировав денежные данные, удалив отличников:
```{r}
analysis <- function(dataframe) {
  l <- lm(NEW10 ~ FULLTIME + log(IN_STATE) + log(ROOM) + log(ADD_FEE) + log(SAL_FULL) + GRADUAT + NUM_FULL, data = dataframe)
  print(summary(l))
  l.aic <- stepAIC(l)
  
  # Попробуем выкинуть еще что-нибудь:
  l.aic.room <- update(l.aic, . ~ . -log(ROOM))
  l.aic.add_fee <- update(l.aic, . ~ . -log(ADD_FEE))
  l.aic.add_fee.room <- update(l.aic, . ~ . -log(ADD_FEE) -log(ROOM))
  anova(l.aic, l.aic.room, l.aic.add_fee, l.aic.add_fee.room)
  
  #Больше ничего не выкинуть
  l <- l.aic
  print(summary(l))
}
```

Проанализируем все частные университеты:
```{r}
lm.private.full <- analysis(df.private)
```

Итог: поступают там где больше выпускаются (то же, что и для государственных) и там где больше платить: "раз нужно платить - то чего мелочиться"

Теперь удалим выбивающиеся университеты, из частных это University of Delawa, Fordham University, University of Pennsy.
Из государственных College of William a. У них слишком высокие ADD_FEE и/или ROOM, IN_STATE
```{r}
splom(~df.public)
splom(~df.private)
df.private.cut <- df.private[!rownames(df.private) %in% c(129, 99, 25), ]
df.public.cut <- df.public[!rownames(df.public) %in% 152, ]
df.cut <- df[!rownames(df) %in% c(25, 99, 129, 152), ]
splom(~df.public.cut)
splom(~df.private.cut)
```

```{r}
lm.private.cut <- analysis(df.private.cut)
```


------

Вторая часть задания: построить модель для всех университетов, используя эффекты взаимодействия с фактором PPIND. Строим и выкидываем незначимое.

```{r}
analysis2 <- function(dataframe) {
  contrasts(dataframe$PPIND) <- contr.sum
  print(contrasts(dataframe$PPIND))
  lm <- lm(NEW10 ~ FULLTIME * PPIND + log(IN_STATE) * PPIND + log(ROOM) * PPIND + log(SAL_FULL) * PPIND + GRADUAT * PPIND, data = dataframe)
  lm <- stepAIC(lm)
  print(summary(lm))
}
```

Сначала для всех университетов:
```{r}
lm <- analysis2(df)
```

Теперь для усеченных, с выброшенными выбивающимися:
```{r}
lm <- analysis2(df.cut)
```
Поступать туда, откуда выпускаются - это мы видели.

--
Дополнение
--

Получается интересная вещь, видимо тут причина та же, что в gambling: очень мало данных. Из частных университетов удалили 3: один значимый до этого признак улетел вовсе. В задаче по всем университетам: модель тоже сильно изменилась, видимо эти 4 университета делали почти всю картину, плюс ко всему и ошибка уменьшилась.

График зависимости:
```{r}
xyplot(df.cut$PPIND ~ df.cut$NEW10, pch=19)
```
